臺灣彰化地方法院刑事判決　　　　　　　 96年度訴字第983號
公　訴　人　臺灣彰化地方法院檢察署檢察官
被　　　告　甲○○
上列被告因違反毒品危害防制條例案件，經檢察官提起公訴（96
年度毒偵字第2485號），及移送併案審理（96年毒偵字第2694號
），本院以簡式審判程序判決如下：
    主  文
甲○○施用第一級毒品，累犯，處有期徒刑壹年。
    事  實
一、甲○○前於民國93年間因竊盜案件，經本院以93年度易字第
    1155號判處有期徒刑1年確定，並於96年1月14日執行完畢。
    另其曾因施用毒品案件，經本院以93年度毒聲字第1028號裁
    定，令入戒治處所施以強制戒治，嗣於94年7月14日停止戒
    治出監，所餘戒治期間付保護管束，並於94年11月21日因停
    止強制戒治交付保護管束期滿，未經撤銷而視為執行完畢。
    詎仍不知悔改，於前揭強制戒治執行完畢釋放後5年內，復
    基於施用第一級毒品海洛因之犯意，於96年4月24日上午某
    時，在其位於彰化縣伸港鄉○○村○○路139巷30號居處，
    以針筒注射方式，施用第一級毒品海洛因1次。嗣分別於96
    年4月24日14時21分、同年月26日為警採尿送驗，結果均呈
    嗎啡陽性反應，而悉上情。
二、案經彰化縣警察局和美分局報告臺灣彰化地方法院檢察署檢
    察官偵查起訴暨彰化縣警察局彰化分局報告臺灣彰化地方法
    院檢察署檢察官移送併案審理。
    理  由
一、本案被告甲○○所犯係死刑、無期徒刑、最輕本刑為3年以
    上有期徒刑以外之罪，其於準備程序就前揭被訴事實為有罪
    之陳述，經受命法官告知簡式審判程序之旨，並聽取其與公
    訴人之意見後，本院認無不得或不宜改依簡式審判程序進行
    之處，爰依刑事訴訟法第273條之1第1項、第284條之1，裁
    定本案由受命法官獨任進行簡式審判程序，合先敘明。
二、訊據被告甲○○對於上開事實坦承不諱，且被告分別於96年
    4月24日下午2時21分、96年4月26日為警採集之尿液，經送
    驗結果，均呈嗎啡陽性反應，此有彰化縣警察局彰化分局應
    受尿液採驗人尿液檢體採集送驗紀錄表、彰化縣警察局和美
    分局委託檢驗尿液代號與真實姓名對照認證單各1紙及詮昕
    科技股份有限公司出具之濫用藥物尿液檢驗報告2紙在卷可
    稽，足徵被告之任意性自白與事實相符，可以採信。又被告
    前因施用毒品案件，經本院以93年度毒聲字第1028號裁定，
    令入戒治處所施以強制戒治，嗣於94年7月14日停止戒治出
    監，所餘戒治期間付保護管束，並於94年11月21日因停止強
    制戒治交付保護管束期滿，未經撤銷而視為執行完畢等情，
    有臺灣高等法院被告前案紀錄表及臺灣彰化地方法院檢察署
    刑案資料查註紀錄表各1份在卷可參，本案事證明確，被告
    於前揭強制戒治執行完畢釋放後，5年內再犯本件施用第一
    級毒品海洛因之犯行，洵堪認定，應予依法論科。
三、查海洛因係毒品危害防制條例第2條第2項第1款所稱之第一
    級毒品，依法均不得持有、施用。故核被告所為，係犯毒品
    危害防制條例第10條第1項之施用第一級毒品罪。被告為施
    用毒品海洛因而持有之低度行為，為其施用之高度行為所吸
    收，不另論罪。又起訴書雖記載被告於96年4月20日上午10
    時許起至同年月26日為警採尿往前回溯72小時內某時止，接
    連施用第一級毒品海洛因犯行，然業經公訴人於本院審理中
    更正起訴事實為被告於96年4月26日為警採尿往前回溯72小
    時內之某時，施用第一級毒品海洛因1次，附此敘明。另起
    訴書雖未敘及被告於96年4月24日經警採尿送驗而查獲其施
    用海洛因之事實，然此部分施用海洛因之犯行，與前揭被告
    於96年4月26日為警查獲其於同年月24日上午某時施用海洛
    因之業經起訴及論罪科刑部分，乃為同一事實之單純一罪關
    係，本院自得審理。被告前於93年間因竊盜案件，經本院以
    93年度易字第1155號判處有期徒刑1年確定，並於96年1月14
    日執行完畢等情，有臺灣高等法院被告前案紀錄表、臺灣彰
    化地方法院檢察署刑案資料查註紀錄表各1份存卷可考，其
    於5年內故意再犯本案有期徒刑以上之罪，為累犯，應依刑
    法第47條第1項之規定加重其刑。爰審酌被告曾因施用毒品
    經強制戒治後，仍未能徹底戒絕毒品，再犯本件施用毒品犯
    行，未見有何收斂、警惕之意，顯見其戒除毒癮之意志薄弱
    ，惡行非輕，自有使其接受相當時期監禁以敦化性情之必要
    ，惟念及被告犯後坦承犯行，且施用毒品固戕害個人健康至
    深，然就他人權益之侵害仍屬有限，並兼衡被告犯罪之動機
    、目的、手段、生活狀況及智識程度等一切情狀，量處如主
    文所示之刑，以示懲儆。
據上論斷，應依刑事訴訟法273條之1第1項、第299條第1項前段
，毒品危害防制條例第10條第1項，刑法第11條前段、第47條第
1項，判決如主文。
本案經檢察官吳曉婷到庭執行職務。
中　　華　　民　　國　　96　　年　　7 　　月　　13　　日
                  刑事第二庭          法  官  尚安雅
以上正本證明與原本無異。
如不服本判決應於收受本判決後十日內向本院提出上訴書狀，其
未敘述上訴理由者，並得於提起上訴後十日內向本院補提理由書
狀（均須按他造當事人之人數附繕本）「切勿逕送上級法院」。
中　　華　　民　　國  　96　  年　  7　 　月  　13  　日
                                      書記官  陳佳宏
附錄本案論罪科刑法條全文：
毒品危害防制條例第10條
施用第一級毒品者，處 6 月以上 5 年以下有期徒刑。
施用第二級毒品者，處 3 年以下有期徒刑。
